# 少数股东损益是什么科目科目？

提问人：wufaxian 时间：2020-01-14 23:46:02
若内部逆流交易抵销减少子公司的净利润，相应减少少数股东损益，损益要转入权益，进而减少少数股东权益（少数股东权益属于所有者权益类科目，减少在借方），应编制如下调整分录：
借：少数股东权益
贷：少数股东损益
若内部逆流交易的抵销增加子公司的净利润，相应增加少数股东损益，损益要转入权益，进而增加少数股东权益（少数股东权益属于所有者权益类科目，增加在贷方），应编制如下调整分录：
借：少数股东损益
贷：少数股东权益
————请问少数股东损益属于收入？费用？资产？负债？

回答人：chenyiwei
净利润-少数股东损益=归属母公司股东的净利润。所以可以将少数股东损益理解为一个类似于费用的项目。

提问人：wufaxian 时间：2020-01-15 16:44:50
如果是费用，那也是借增贷减？相应的，少数股东权益是借减贷增？

回答人：chenyiwei
是。